【裁判字號】    97,上易,713
【裁判日期】    970625
【裁判案由】    傷害
【裁判全文】
臺灣高等法院臺中分院刑事判決        97年度上易字第713號
上  訴  人
即  被  告  甲○○
                    號
上列上訴人因傷害案件，不服臺灣臺中地方法院96年度易字第
5705號中華民國97年1月28日第一審判決（起訴案號：臺灣臺中
地方法院檢察署96年度偵字第19625號），提起上訴，本院判決
如下：
    主  文
上訴駁回。
    事  實
一、甲○○與張金石因土地界址糾紛，於民國96年5月30日上午
    10 時30分許，由張金石之女乙○○會同甲○○及臺中縣雅
    潭地政事務所之測量人員，前往坐落臺中縣大雅鄉○○段15
    31地號土地，進行土地鑑界。於測量完成後，測量人員丁○○指示乙○○依其指界釘下界樁。甲○○不服鑑測結果，竟
    基於傷害之間接故意，以腳踢開乙○○手持正釘入土地之界
    樁，致乙○○受有左小指挫傷之傷害。
二、案經被害人乙○○訴由台中縣警察局豐原分局移送台灣台中
    地方法院檢察署檢察官偵查起訴。
    理  由
一、上訴人即被告（下稱被告）於本院審理時辯稱：伊不是故意
    踢的，不是故意要傷害告訴人云云。惟被告上開傷害犯行，
    經告訴人指訴明確。證人即雅潭地政事務所測量人員丁○○
    於本院具結後證稱：「我們測量以後釘界樁，被告阻止說有
    錯誤不要釘，我就告訴被告測量釘界樁是我們職責，如認有
    錯誤請被告向縣政府聲請複測…，被告不接受，告訴人乙○○就拿塑膠界樁在那邊，我指示她在那地方釘，被告過來叫
    她不要釘，用腳將界樁踢掉，那一煞那時間，告訴人跌落地
    上，說她手在痛，…。」等語，經核與告訴人所述大致相符
    。告訴人因被告腳踢，致左手小指挫傷，亦有清泉綜合醫院
    傷害診斷證明書1份在卷可佐。是被告因不服測量人員鑑測
    結果，於告訴人依測量人員指示釘界樁時，以腳踢告訴人手
    持正釘入土地內之界樁，致告訴人左手小指挫傷之事實可以
    認定。
二、按刑法上之故意，依刑法第13條規定，有直接故意與間接故
    意之分，前者係指行為人對於構成犯罪之事實，明知並有意
    使其發生；後者則係指行為人對於構成犯罪之事實，預見其
    發生，而其發生並不違背其本意而言。上訴人即被告於告訴
    人正釘下界樁之際，以腳踢界樁，其顯可預見告訴人可能因
    此受傷，其竟仍恣意為之，容任此結果發生，足認告訴人受
    傷之結果顯不違背被告之本意，被告主觀上具有傷害之間接
    故意，堪可認定。
三、被告所為係犯刑法第277條第1項之傷害罪。原審法院適用刑
    法第277條第1項、第41條1項前段、刑法施行法第1條之1規
    定，審酌被告犯罪之動機僅因不服鑑界結果，其不循正當程
    序聲請複測，以腳踢界樁之方式洩憤，及告訴人受傷之程度
    ，被告犯罪後猶設詞飾卸，難認有所悔悟等一切情狀，量處
    拘役20日，並諭知易科罰金之折算標準。認事用法均無不當
    ，量刑亦屬妥適。被告上訴否認犯罪，並指摘證人丁○○於
    偵查中檢察事務官前所為之證詞，未經具結，無證據能力云
    云。查證人丁○○已於本院到庭具結詐證，其所為證述與偵
    查中證述情節大致相符，原審判決認定事實，並無錯誤。被
    告否認犯罪，其上訴為無理由，應予駁回。
據上論結，應依刑事訴訟法第368條，判決如主文。
本案經檢察官丙○○到庭執行職務。
中    華    民    國    97    年     6    月    25    日
            刑事第九庭  審判長法  官  陳  筱  珮
                              法  官  康  應  龍
                              法  官  趙  春  碧
上列正本證明與原本無異。
不得上訴。
                              書記官  蘇  昭  文
中    華    民    國    97    年    6     月    26    日


司法院資訊處製作；財團法人民間司法改革基金會備份。
